【裁判字號】    98,上易,1795
【裁判日期】    981224
【裁判案由】    毒品危害防制條例
【裁判全文】
臺灣高等法院臺中分院刑事判決        98年度上易字第1795號
上  訴  人
即  被  告  甲○○
上列上訴人即被告因違反毒品危害防制條例案件，不服臺灣苗栗
地方法院98年度易字第362號中華民國98年10月13日第一審判決
（起訴案號：臺灣苗栗地方法院檢察署98年度偵字第2091號），
提起上訴，本院判決如下：
    主  文
上訴駁回。
    理  由
一、按依刑事訴訟法第350條、第361條、第362條、第367條規定
    ，不服地方法院之第一審判決而上訴者，須提出上訴書狀，
    並應敘述具體理由，為上訴必備之程式；其所提出之書狀未
    敘述上訴理由，或僅曾以言詞陳述上訴理由者，均應於上訴
    期間屆滿後20日內補提理由書於第一審法院。第一審法院經
    形式審查，認逾期未補提上訴理由者，應定期間先命補正；
    逾期未補正者，為上訴不合法律上之程式，應以裁定駁回。
    倘已提出上訴理由，但所提非屬具體理由者，或已上訴但未
    提上訴理由，經審判長定期間補正仍未補正者，則應由第二
    審法院以上訴不合法律上之程式，判決駁回。而所謂具體理
    由，必係依據卷內既有訴訟資料或提出新事證，指摘或表明
    第一審判決有何採證認事、用法或量刑等足以影響判決本旨
    之不當或違法，而構成應予撤銷之具體事由，始克當之（例
    如：依憑證據法則具體指出所採證據何以不具證據能力，或
    依憑卷證資料，明確指出所為證據證明力之判斷如何違背經
    驗、論理法則）；倘僅泛言原判決認定事實錯誤、違背法令
    、量刑失之過重或輕縱，而未依上揭意旨指出具體事由，或
    形式上雖已指出具體事由，然該事由縱使屬實，亦不足以認
    為原判決有何不當或違法者（例如：對不具有調查必要性之
    證據，法院未依聲請調查亦未說明理由，或援用證據不當，
    但除去該證據仍應為同一事實之認定），皆難謂係具體理由
    ，俾與第二審上訴制度旨在請求第二審法院撤銷、變更第一
    審不當或違法之判決，以實現個案救濟之立法目的相契合，
    並節制濫行上訴（最高法院97年度台上字第892號刑事判決
    意旨參照）。
二、本件上訴人即被告甲○○（下稱被告）具狀於民國98年10月
    28日向原審法院提起上訴，核其上訴書狀所載上訴理由略為
    ：本件並無積極有力之證據，僅依據被告本身之自白作為判
    決之證據，違反證據裁判法則；又警方辦案過程預設立場，
    極盡蠻橫、威嚇等能事，強行要求被告須與警方配合辦案，
    坦承犯行，被告唯有向現實低頭，在警方強行逼迫下，佯稱
    查獲毒品為被告所有，後於原審時一一陳述事實，然不獲採
    信，深感遺憾；且原審就諸多對被告有利之證據，未於審判
    期日加以調查，其判決當然違背法令；再者，被告於97年11
    月13日出獄返鄉後，已下定決心，不再碰觸毒品，並從事台
    灣土狗之配種、繁殖等事業，豈有可能持有扣案之毒品等語
    。
三、經查：
（一）被告因不服上開臺灣苗栗地方法院之第一審判決，而於前
      述時間具狀敘明理由向原審法院提起上訴，則依刑事訴訟
      法第361條第2項之規定、該條項立法修正理由及上揭最高
      法院判決意旨，被告倘已提出上訴理由，但所提非屬具體
      理由者，即應由第二審法院以上訴不合法律上之程式，以
      判決駁回之；且上訴理由之具體與否係屬第二審法院審查
      範圍，不在命補正之列（參見法院辦理刑事訴訟案件應行
      注意事項第162點）。
（二）原審經調查後，以被告罪證明確，而適用毒品危害防制條
      例第11條第2項、第18條第1項及刑法第11條前段、第47條
      第1項等規定，並審酌被告犯罪之動機、目的、手段、所
      生危害、持有安非他命淨重合計9.61公克，復斟酌其坦承
      犯行，犯後態度良好，前次持有第二級毒品，經該院判處
      有期徒刑6月等一切情狀，而量處有期徒刑7月，並將扣案
      之安非他命13包（淨重合計9.61公克）宣告沒收銷燬之，
      核其認事、用法及量刑均無違誤或不當。
（三）今被告之上訴理由，僅單純否認持有扣案之第二級毒品安
      非他命，此外則係指責警方之辦案過程有其所述之蠻橫、
      威嚇與強行逼迫等情狀，及漫事指摘原審違反證據裁判法
      則、依法應於審判期日調查之證據未予調查等；而毫未依
      據卷內既有訴訟資料或提出新事證，具體指摘或表明第一
      審判決有何採證認事、用法或量刑等足以影響判決本旨之
      不當或違法，而可構成應予撤銷之具體事由，自難認其上
      訴書狀所載上訴理由已符合前述之具體理由。
四、綜合前述，被告之上訴意旨，既非前開說明所謂之具體理由
    ，則揆諸上開最高法院判決意旨，及依「程序優先於實體」
    之刑事訴訟法原則，本件上訴即不合法定上訴程式，而應予
    駁回，並不經言詞辯論為之。
據上論斷，應依刑事訴訟法第367條前段、第372條，判決如主文
。
中    華    民    國    98    年    12    月    24    日
            刑事第九庭  審判長法  官  江  德  千
                              法  官  許  旭  聖
                              法  官  莊  深  淵
以上正本證明與原本無異。
不得上訴。
                              書記官  陳  振  海
中    華    民    國    98    年    12    月    24    日


司法院資訊處製作；財團法人民間司法改革基金會備份。
